臺灣板橋地方法院民事裁定　　　　　　　　　　　　　九十三年度小上字第四三號
　　上　訴　人　甲○○
　　被上訴　人　陸軍通信電子資訊學校
　　法定代理人　曾家驥
右當事人間請求侵權行為損害賠償事件，上訴人對於中華民國九十三年二月十八日本
院三重簡易庭九十三年度重小字第三０九號第一審判決提起上訴，本院裁定如左：
    主    文
上訴駁回。
第二審訴訟費用新臺幣壹仟伍佰元由上訴人負擔。
    理    由
一、按小額訴訟程序依民事訴訟法第四百三十六條之二十四、二十五之規定，上訴人
    對第一審裁判之上訴，非以判決違背法令為理由，不得為之；其上訴狀內應記載
    上訴理由，表明下列各款事項：（一）原判決所違背之法令內容及具體內容。（
    二）依訴訟資料可認為原判決有違背法令之具體事實。又當事人以原判決有違背
    法令而提起上訴時，其上訴狀理由就原判決如何違背法令應有具體之指摘，並揭
    示所違背之法規條項及內容，如係成文法以外之法則，倘為司法院之解釋或判例
    ，則應揭示該判解之字號及內容，如係民事訴訟法第四百六十九條所規定之各款
    事由，則應揭示合於該條款之事實。否則其上訴狀理由如未依此項方法表明者，
    即難認為已對該原審判決之違背法令有具體之指摘，此並有最高法院七十一年台
    上字第三一四號判例可佐。再依民事訴訟法第四百三十六之三十二準用第四百七
    十一條、第四百四十四條之規定，第二審法院無庸命其補正或提出，得逕以裁定
    駁回之，先此指明。
二、本件上訴人對本院三重簡易庭小額程序之第一審判決提起上訴，其上訴理由係以
    ：
  (一)被上訴人陸軍通信電子資訊學校以「國庫未入帳」為由，認定上訴人未清償新台
    幣（下同）四萬五千二百四十四元，惟事隔十二年始提起本件訴訟，實不合情理
    。
  (二)被上訴人表示期間曾向上訴人催討，然「屢經催索均未獲置理」，亦非事實。蓋
    上訴人於民國八十四年底前一直租住於台北市○○街六八號四樓、八十五年初遷
    租於土城市○○路○段一一六巷二三號、八十五年九月遷租三重市○○○路九六
    巷十八號三樓、九十二年十月遷住三重市○○○路二五巷二十號五樓，上訴人每
    次遷移居住地點，均依法向當地戶政機關辦理登記，而上訴人直至九十二年收到
    本院訴訟通知之前，未曾接到被上訴人任何函件，以台灣戶政作業系統，若被上
    訴人有催索函件，怎麼可能上訴人未收到？
  (三)本件曾傳訊上訴人之子陳健安所屬連隊當時之輔導長盧延竣為證人，雖事隔十二
    年之久，證人表示未能詳記當年陳健安辦理退學手續之詳情，然證人卻很明顯表
    示「只要辦好離校手續即可離開」，若清償賠償款之費用非離校必辦手續之一，
    那麼被上訴人通知上訴人到校帶回陳健安之函件中，為何須詳列應該清償之金額
    明細？
  (四)本件亦曾傳訊當年與陳健安同時退學之學員陳宗榮為證人，該證人很明顯就清償
    賠款事項表示當年該連隊的隊長告訴證人「沒繳錢就不能走人」，而陳健安與該
    隊長非親非故，更不具特殊背景之人，若當年上訴人未清償該筆費用，為何當年
    隊長會讓陳健安離校？
  (五)在台灣社會裡，進入軍校就讀若中途退學須清償學員在學期間之一切費用為普遍
    之認知，故學員在入學前均會被告知「在學校好好讀免得要賠償費用」，至於收
    據，除非當事人預知將來有特殊用途，或依法而事先被告知，否則一般人怎麼可
    能保存長達十二年之久等情。
三、經查：上訴人僅就其於原審程序中所提之攻擊防禦方法加以爭執，並未具體指出
    原審判決有如何違背法令情事，更未指明原審判決所違反之法令條項或其內容以
    及依訴訟資料有何判決違背法令之具體事實，原審判決就上訴人所指陳之前開上
    訴理由，均業已於判決理由中說明詳盡，參諸前開說明，自不得謂已合法表明上
    訴理由，從而本件上訴，顯難認為合法，應予駁回。
四、第二審訴訟費用之負擔：經查本件上訴費用為一千五百元，應由上訴人負擔，爰
    確定如主文第二項所示。
據上論結，本件上訴為不合法，依民事訴訟法第四百三十六條之三十二第二項、第四
百三十六條之十九第一項、四百七十一條第一項、第四百四十四條第一項前段、第九
十五條、第七十八條，裁定如主文。
中　　　華　　　民　　　國　　九十三　　年　　　七　　　月　　三十 　　日
                                臺灣板橋地方法院民事第二庭
                                    審判長法  官  林玫君
                                          法  官  程怡怡
                                          法  官  古秋菊
右為正本係照原本作成。
本裁定不得抗告。
中　　　華　　　民　　　國　　九十三　　年　　　七　　　月　　三十 　　日
                                    法院書記官  王政煌
